# 陈版大神，转让商品的承诺可明确区分的含义

提问人：zhuchekjss 时间：2021-02-01 12:33:06
转让商品的承诺可明确区分，其含义是什么，准则只提到三种不可明确区分情况。

回答人：chenyiwei
准则在这里是反向列举，即如果不属于这三种情况中的任何一种，则一般认为承诺是可以明确区分的。